# 企业领用循环使用导热油应计入什么科目

提问人：镰刀收割黑夜 时间：2012-04-24 17:04:10
企业领用循环使用的导热油，应该计入什么科目呢？导热油可以用 10 年左右。我看上市公司大庆华科报表附注披露的是计入长期待摊费用，能不能计入导热设备，算固定资产呢？

回答人：chenyiwei
该导热设备的使用年限为多少年？在整个使用寿命内是否需要多次更换导热油？ 如果导热油系在设备开始使用时一次性加入，后续整个使用寿命内不再更换的，可计入固定资产——机器设备的原值中，折旧年限等于机器设备的折旧年限；如果在设备的整个使用寿命中需多次更换的，可以确认为一项单独的固定资产（实务中也可接受计入长期待摊费用的处理），在两次更换的间隔期内计提折旧或摊销。